臺灣高雄地方法院刑事裁定
111年度聲字第1721號
聲  請  人  臺灣高雄地方檢察署檢察官
受  刑  人  許志龍



上列聲請人因受刑人數罪併罰有二裁判以上，聲請定其應執行之
刑（111年度執聲字第1384號），本院裁定如下：
　　主  文
許志龍因犯如附表所示之陸罪，所處各如附表所示之刑，應執行
有期徒刑捌年貳月。
    理  由
一、聲請意旨略以：受刑人許志龍（下稱受刑人）因犯如附表所
    示之罪，先後經法院判決確定，應依刑法第50條、第53條及
    第51條第5款之規定，定其應執行之刑，爰依刑事訴訟法第4
    77條第1項聲請裁定等語。
二、按二裁判以上所宣告之數罪，均在裁判確定前所犯者，併合
    處罰之，但得易科罰金之罪與不得易科罰金之罪、得易科罰
    金之罪與不得易服社會勞動之罪、得易服社會勞動之罪與不
    得易科罰金之罪、得易服社會勞動之罪與不得易服社會勞動
    之罪等情形，須受刑人請求檢察官聲請定應執行刑者，始得
    依第51條規定定之；宣告多數有期徒刑者，於各刑中之最長
    期以上，各刑合併之刑期以下，定其刑期，但不得逾30年，
    刑法第50條、第53條、第51條第5款分別定有明文。另依刑
    法第53條所定，應依刑法第51條第5款規定定其應執行之刑
    者，由該案犯罪事實最後判決之法院之檢察官，聲請該法院
    裁定之，刑事訴訟法第477條第1項亦有明定。再者，法律上
    屬於自由裁量之事項，有其外部性界限及內部性界限，並非
    概無拘束。依據法律之具體規定，法院應在其範圍選擇為適
    當之裁判者，為外部性界限；而法院為裁判時，應考量法律
    之目的，及法律秩序之理念所在者，為內部性界限。法院為
    裁判時，二者均不得有所踰越，是數罪併罰，有二裁判以上
    ，定其應執行之刑時，固屬法院自由裁量之事項，然仍應受
    前揭外部性界限及內部性界限之拘束。
三、經查：
㈠、受刑人所犯如附表所示之罪，先後經法院判處如附表所示之
    刑，並分別於附表所載之日期確定在案，且受刑人所犯如附
    表所示之罪，均係於最先之判決確定日（即附表編號1至5所
    示民國109年9月16日）以前所犯，此有各該判決書及臺灣高
    等法院被告前案紀錄表等件附卷可考。而受刑人本案所犯有
    不得易科罰金亦不得易服社會勞動之罪（即附表編號1所示
    之罪），有不得易科罰金、得易服社會勞動之罪（即附表編
    號2至5所示之罪），及得易科罰金之罪（即附表編號6之罪)
    ，依刑法第50條第1項但書之規定，本不得定應執行刑，然
    受刑人已依刑法第50條第2項規定，請求檢察官就附表所示
    之各罪聲請定應執行刑，此有臺灣高雄地方檢察署受刑人是
    否同意聲請定執行刑調查表在卷可參，自符合刑法第51條數
    罪併罰規定之適用。又本院為附表所示案件最後事實審之法
    院，是檢察官本件依受刑人所請聲請定其應執行之刑，係屬
    正當，應予准許。而附表編號2至5所示之罪部分，前經定應
    執行有期徒刑1年6月確定，依上述說明，本院就附表各編號
    所示之罪再為定應執行刑之裁判時，自應受前開裁判所為定
    應執行刑內部界限之拘束，不得重於上開曾經定應執行刑之
    罪與其餘各罪所示判決刑度加計之總和(即有期徒刑7年2月＋
    1年6月＋2月＝8年10月)。
㈡、經臺灣高雄地方檢察署檢察官詢問受刑人關於本案聲請定其
    應執行之刑之意見，受刑人表示：希望法院從輕量刑等語，
    此有上開受刑人是否同意聲請定執行刑調查表1紙可參。爰
    斟酌受刑人陳述之意見，及受刑人所犯分別為販賣第二級毒
    品罪、轉讓禁藥罪及不能安全駕駛動力交通工具罪，其中部
    分犯罪之犯罪情節及罪質不同，再衡諸受刑人各次犯行時間
    之間隔、侵害法益、各次犯行對於法秩序呈現之輕率態度、
    對於社會整體之危害程度，與受刑人仍有復歸社會之需要、
    刑罰之邊際效益遞減、痛苦程度遞增等一切情形，定其應執
    行之刑如主文所示。　　
四、又附表編號6所示之罪，雖原得易科罰金，惟因與不得易科
    罰金之他罪併合處罰之結果，自亦不得易科罰金，故無須再
    諭知易科罰金之折算標準，併予敘明。
五、依刑事訴訟法第477條第1項，刑法第50條、第53條、第51條
    第5款，裁定如主文。
中　　華　　民　　國　　111 　年　　10　　月　　27　　日
                  刑事第十三庭  法　官  翁瑄禮
以上正本證明與原本無異。
如不服本裁定，應於收受送達後5 日內向本院提出抗告狀。
中　　華　　民　　國　　111 　年　　10　　月　　27　　日
                                書記官  張婉琪
附表：
編號 罪名 宣告刑 犯罪日期 偵查（自訴）機關年度案號       最後事實審          確定判決  備註      法院、案號 判決日期 法院、案號 確定日期  1 販賣第二級毒品 有期徒刑7年2月 105年11月3日 橋頭地檢105年度偵字第4816號等 雄高分院 108年度上訴字第814號 108年9月25日 最高法院 109台上字第3954號 109年9月16日 橋頭地檢111年度執緝字第581號 2 藥事法 有期徒刑4月 105年7月29日 橋頭地檢105年度偵字第4816號等 雄高分院 108年度上訴字第814號 108年9月25日 最高法院 109台上字第3954號 109年9月16日 1.橋頭地檢111年度執緝字第582號 2.編號至2至5曾定應執行刑1年6月確定 3 藥事法 有期徒刑6月 105年10月12日 橋頭地檢105年度偵字第4816號等 雄高分院 108年度上訴字第814號 108年9月25日 最高法院 109台上字第3954號 109年9月16日  4 藥事法 有期徒刑6月 105年10月16日 橋頭地檢105年度偵字第4816號等 雄高分院 108年度上訴字第814號 108年9月25日 最高法院 109台上字第3954號 109年9月16日  5 藥事法 有期徒刑6月 105年10月21日 橋頭地檢105年度偵字第4816號等 雄高分院 108年度上訴字第814號 108年9月25日 最高法院 109台上字第3954號 109年9月16日  6 不能安全駕駛致交通危險罪 有期徒刑2月 108年5月3日 高雄地檢109年度撤緩偵第148號 高雄地院 109年度交簡字第1291號 109年6月12日 高雄地院 109年度交簡字第1291號 109年10月16日 高雄地檢109年度執字第9086號、111年度執緝字第1082號